【裁判字號】    98,交聲,613
【裁判日期】    980319
【裁判案由】    聲明異議
【裁判全文】
臺灣高雄地方法院交通事件裁定         98年度交聲字第613號
原處分機關  交通部公路總局高雄區監理所旗山監理站
法定代理人  郭政雄
異  議  人
即受處分人  甲○○
上列異議人即受處分人因違反道路交通管理處罰條例聲明異議案
件，對於交通部公路總局高雄區監理所旗山監理站98年3 月3 日
所為之處分（原處分案號：旗監違字第裁85-N00000000號），聲
明異議，本院裁定如下：
    主  文
異議駁回。
    理  由
一、原處分意旨略以：異議人即受處分人甲○○於民國（下同）
    96年4 月21日凌晨0 時9 分，駕駛車牌號碼VT-0857 號自用
    小客車，行經高雄縣燕巢鄉○○路、鳳加路交岔路口，為警
    攔檢，測得其呼氣酒精濃度達每公升0.82毫克，超過法定標
    準值，當場掣單舉發，並依道路交通管理處罰條例第35條第
    1 項第1 款、違反道路交通管理事件統一裁罰基準及處理細
    則第43、44、67條及違反道路交通管理事件統一裁罰基準表
    規定，裁處異議人罰鍰新台幣（下同）49,500元，吊扣駕駛
    執照12個月，並施以道安講習等語。
二、異議意旨略以：異議人已因同一事件經臺灣高雄地方法院檢
    察署檢察官以96年度偵字第14085 號緩起訴確定，已依緩起
    訴所命書寫靜思語全集1 遍，原處分機關竟又裁決應處罰鍰
    49,500元，顯有重複處罰之違誤，聲請撤銷罰鍰49,500元部
    分之處分等語。
三、按一行為同時觸犯刑事法律及違反行政法上義務規定者，依
    刑事法律處罰之，但其行為應處以其他種類行政罰或得沒入
    之物而未經法院宣告沒收者，亦得裁處之；前項行為如經不
    起訴處分或為無罪、免訴、不受理、不付審理之裁判確定者
    ，得依違反行政法上之義務規定裁處之，行政罰法第26條定
    有明文。又汽車駕駛人，駕駛汽車經測試檢定，酒精濃度超
    過規定標準者，處1 萬5 千元以上6 萬元以下罰鍰，並當場
    移置保管其車輛及吊扣其駕駛執照1 年，因而肇事致人受傷
    者，並吊扣其駕駛執照2 年，致人重傷或死亡者，吊銷其駕
    駛執照，並不得再考領；汽車駕駛人經裁判確定處以罰金低
    於本條例第92條第3 項所訂最低罰鍰基準規定者，應依本條
    例裁決繳納不足最低罰鍰之部分；服用毒品、麻醉藥品、酒
    類或其他相類之物，不能安全駕駛動力交通工具而駕駛者，
    處1 年以下有期徒刑、拘役或科或併科15萬元以下罰金，道
    路交通管理處罰條例第35條第1 項第1 款、第8 項、刑法第
    185 條之3 亦有明文。另緩起訴處分最終雖可使被告免於刑
    事之訴追，但需於一定期間內遵守或履行刑事訴訟法第253
    條之2 各款所規定之事項，且如有同法第253 條之3 第1 項
    各款之情形，檢察官仍得依職權或依告訴人之聲請，將緩起
    訴處分撤銷，故其性質與不起訴處分自非相同，仍具處罰之
    實質意涵，故汽車駕駛人駕駛汽車經測試檢定，酒精濃度超
    過規定標準，不能安全駕駛動力交通工具而駕駛者，如經緩
    起訴處分命向公庫或指定公益團體、地方自治團體支付一定
    之金額，該金額自應視同確定判決所處之罰金，則該金額如
    已高於最低罰鍰基準之規定，道路交通管理處罰機關自不得
    再對汽車駕駛人裁處罰鍰，該金額如低於最低罰鍰基準之規
    定，道路交通管理處罰機關方得於扣除該支付金額後，對汽
    車駕駛人裁處繳納不足之金額，另緩起訴處分如係命汽車駕
    駛人遵守或履行向公庫或指定公益團體、地方自治團體支付
    一定金額以外之事項，所命遵守或履行之事項種類既與罰鍰
    不同，依行政罰法第26條第1 項之規定，道路交通管理處罰
    機關仍得按道路交通管理處罰條例第35條第1 項第1 款之所
    訂，對汽車駕駛人裁處罰緩。
四、本件異議人對原處分機關舉發之上開交通違規事實並未加以
    爭執，且有舉發違反道路交通管理事件通知單、呼氣酒精濃
    度測試列印單各1 份附卷可稽，則異議人確於上開時間、地
    點，被檢測呼氣酒精濃度達每公升0.82毫克之事實，應可認
    定。又異議人因上開交通違規事實所涉犯之刑法公共危險罪
    嫌，業經檢察官為緩起訴處分，命親手在稿紙上抄寫證嚴法
    師之靜思語全集1 遍，緩起訴期間1 年，業於97年6 月24日
    期滿而未經撤銷，惟原處分機關就同一酒後駕車行為，仍於
    98年3 月3 日對受處分人裁處罰緩49,500元之事實，有緩起
    訴處分、違反道路交通管理事件裁決書、臺灣高等法院被告
    前案紀錄表各1 份附卷可稽，緩起訴既已期滿未經撤銷，雖
    可證異議人已依緩起訴所命抄寫靜思語全集完畢，但緩起訴
    所命之抄寫靜思語全集與本件罰緩之處罰種類不同，依上所
    述，原處分機關自仍得按道路交通管理處罰條例第35條第1
    項第1 款之所定，對汽車駕駛人裁處罰緩，異議人認本件罰
    緩之裁處有重複處罰之違誤，自無可採。又依道路交通管理
    事件統一裁罰基準表之規定，本件最低裁罰基準為49,500元
    ，則原處分機關裁處該最低金額，亦無不當，異議人聲明異
    議請求撤銷該罰緩之裁處，自無理由，應予駁回。
五、據上論斷，應依道路交通案件處理辦法第19條，裁定如主文
    。
中    華    民    國    98    年    3     月    19    日
                    交通法庭    法  官  鄭峻明
以上正本證明與原本無異。
如不服本裁定應於送達後5日內向本院提出抗告狀。
中    華    民    國    98    年    3     月    19    日
                                書記官  吳韻芳


司法院資訊處製作；財團法人民間司法改革基金會備份。
